【裁判字號】    92,婚,814
【裁判日期】    920910
【裁判案由】    履行同居
【裁判全文】
臺灣高雄地方法院民事判決  九十二年婚字第八一四號
    原      告  乙○○(原名邱.
    被      告  甲○○
右當事人間請求履行同居事件，本院判決如左：
    主      文
原告之訴駁回。
訴訟費用由原告負擔。
    事實及理由
一、原告起訴主張兩造在偶然懈逅中相認識，彼此興趣相投、信念契合、相處融洽、
    情投意合、不可須庾或離，進而開始同居，共同生活近四年，為確認彼此之身分
    ，及確保能永浴愛河之真誠，終於在民國八十九年十月間在鈞院公證結婚，步入
    紅地毯，過合法之婚姻生活，然而，對於婚姻之美麗憧憬，只因被告之意志簿弱
    ，未彰顯責任而夢碎。婚後被告一直借故推拖，就是不偕同原告至戶政機關辦理
    結婚登記，兩造一直居住於高雄市三民區○○○路三二九巷三號由原告所購置之
    大廈住家十二樓，由於在生活中，被告雖理想高遠，卻不切實際，經常做生意未
    審慎評估，總是虧錢，原告也被連累不少的財物，或許被告情緒受波及、鬱悶難
    舒可以了然，循環性的相互爭吵難以改善、感覺乏味，感情漸漸淡然。被告不思
    改進，以逃避方式對待原告，更於九十年十月間某日離去原告住處，不告而別、
    不知去向，迄今已逾一年半有餘，行方不明，無法找著，爰依民法第一千零一條
    前段之規定，請求判准被告應與原告履行同居等語。被告則未於調查期日到場，
    亦未提出書狀作何聲明或陳述。
二、按當事人主張有利於己之事實者，就其事實有舉證之責任，民事訴訟法第二百七
    十七條定有明文。又當事人於其利己事實之主張，除事實於法院已顯著，或為其
    職權上已認知者外，應負立證之責（最高法院十八年上字第一六八五號判例參照
    ）。查原告主張兩造已於八十九年十月間在本院辦理公證結婚之情，並未據原告
    提出任何證據證明，再經本院於九十二年八月六日請其於十日內舉證，惟原告逾
    期仍未能提出證明，有本院家事科查詢簡答表一件附卷可稽，又本院依職權向本
    院公證處調取兩造公證結婚資料，經該處查詢結果，並無兩造辦理公證結婚案件
    ，亦據公證處載復於本院九十二年七月八日九十二雄院貴民切九十二婚八一四字
    第三八六五三號函可憑，而依原告所提出之兩造戶籍謄本，復無兩造結婚事實之
    記載，有該等戶籍謄本各一件足考，依前揭說明，原告既未能舉證以實其說，是
    原告前開主張，尚難信為真實。
三、末按原告之訴，依其所述之事實，在法律上顯無理由者，法院得不經言詞辯論，
    逕以判決駁回之，此觀民事訴訟法第二百四十九條第二項規定自明。本件原告既
    未能證明兩造為夫妻，現婚姻關係仍存續中之事實，自無從依民法第一千零一條
    前段之規定，請求被告履行夫妻間之同居義務。從而，本件原告之訴依其所述之
    事實，在法律上顯無理由，已如前述，揆諸前揭法律規定，本院爰得不經言詞辯
    論，逕以判決駁回之。
四、結論：本件原告之訴顯無理由，並依民事訴訟法第二百四十九條第二項、第七十
    八條，判決如主文。
中      華      民      國    九十二    年      九      月      十      日
                                    臺灣高雄地方法院家事法庭
~B法      官  李麗珠
右為正本係照原本作成
如不服本判決，應於送達後廿日內，向本院提出上訴狀並表明上訴理由，如於本判決
宣示後送達前提起上訴者，應於判決送達後十日內補提上訴理由書（須附繕本）。
中      華      民      國    九十二    年      九      月      十      日
~B法院書記官  梁  竫


司法院資訊處製作；財團法人民間司法改革基金會備份。
